【裁判字號】    88,自,609
【裁判日期】    890229
【裁判案由】    瀆職等
【裁判全文】
臺灣高雄地方法院刑事判決                          八十八年度自字第六九號
    自  訴  人  丙○○
    被      告  乙○○
右列被告因瀆職等案件，經自訴人提起自訴，本院判決如左：
    主  文
乙○○無罪。
    理  由
一、自訴意旨略以：被告乙○○於民國八十二年間，係擔任高雄市政府警察局新興分
    局中正三路派出所（下稱新興分局中正路派出所）警員，明知其友人甲○○位於
    高雄市○○區○○街之住宅，於八十二年四月三十日，根本無遭竊賊竊取百達翡
    麗金鷹型金錶及其他貴重財物之事，詎乙○○竟串聯案外人甲○○，偽造不實之
    失竊報告表，並偽填在八十二年四月三十日十六時之新興分局中正三路派出所員
    警工作紀錄簿上，致自訴人所購買之百達翡麗金鷹型金錶一只被甲○○取回，並
    遭法院判處徒刑，致生損害於自訴人，因認被告涉犯刑法第二百十六條、第二百
    十一條、第二百十三條之行使偽造公文書及公務員業務上登載不實文書罪。
二、按犯罪事實，應依證據認定之，無證據不得推定其犯罪事實。又不能證明被告犯
    罪者，應諭知無罪之判決，刑事訴訟法第一百五十四條、第三百零一條第一項定
    有明文，且依刑事訴訟法第三百四十三條之規定，此規定於自訴案件亦準用之。
    自訴人認定被告涉犯前揭犯行，無非係以被告偽造甲○○於八十二年四月三十日
    遺失百達翡麗金鷹型金錶及其他貴重物品之失竊報告表，並在八十四年四月三十
    日新興分局中正三路派出所員警工作紀錄簿上偽填不實記事內容為主要論據。惟
    訊據被告乙○○，堅詞否認自訴人所指之上開犯行，辯稱：伊與被害人甲○○於
    八十二年四月三十日案發前，雙方並不認識，亦非甲○○遭竊住處（高雄市○○
    街六十七號八樓之二）轄區警員，當日伊值備差勤務（上午六點至八點），被害
    人大約是上午七時五十分許打電話到勤務中心報案，勤務中心再通知我們到失竊
    現場，新興分局中正三路派出所八十二年四月三十日失竊報告表之內容，係甲○
    ○先寫在一張紙上，伊再抄寫到失竊報告表上，另八十四年四月三十日十六時之
    員警工作紀錄簿上記載之內容，確實依照被害人甲○○當日所報失竊內容所填載
    ，均無偽造或與呂失償勾串之情事等語。經查：
（一）證人即被害人甲○○於本院審理時證稱：我與被告並不認識，八十二年四月三
      十日清晨大約三時至七時許，在我位於高雄市○○街六十七號八樓之二住處，
      確實遭不明人士竊取現身上所配載之百達翡麗金鷹型金錶及其他貴重物品，當
      時該紙金手錶係放在床頭旁小書桌之抽屜內，於發覺遭竊後，在當日早上七時
      至九時許（詳細時間已忘記）向派出所報案等語綦詳；復經本院當庭提示被告
      於八十二年四月三十所製作之被害人甲○○失竊報告表，及新興分局中正三路
      派出所八十二年四月份（四月三十日）員警工作紀錄簿，甲○○均當庭表示該
      紙失竊報告表及員警工作紀錄簿上所記載之內容，均與其八十二年四月三十日
      失竊當時向派出所陳報失竊物品項目吻合，被告並無偽造之情（見本院八十九
      年二月十日審判筆錄），核與被告上開所辯相符。
（二）雖自訴人另指被告若無偽造員警工作紀錄簿，何以甲○○陳報失竊時間係早上
      三時至六時許，然員警工作紀錄簿卻延至當日下午四時許才登載，未按派出所
      當日處理之刑事案件依序填寫？查員警工作紀錄簿內記載之內容，之所以未依
      序登載，其原因有二：、因勤務忙或業務，一時忙錄，疏忽而忘記填寫，事
      後想起補記。、備勤勤務接受報案外出處理，因案情重大、複雜或調解糾紛
      ，延誤返回駐地，於處理完畢後已無法依序填寫而補記。已據本院函查屬實，
      有新興分局八十九年一月二十日高市警新分刑字第八三０號函一份在卷可稽。
      又被告當日係值備差勤務（上午六時至八時），因被害人甲○○所陳報遺失物
      品之相關文件尚未補齊，遂延至甲○○補齊資料後，再於當日下午補登在員警
      工作紀錄簿上等情，亦據被告供明在卷（見八十九年一月六日審判筆錄），與
      上開新興分局函覆之內容並無矛盾之處。參以本院向新興分局所調取該分局
      中正三路派出所八十二年四月份員警工作紀錄簿，被告於八十二年四月三十日
      所登載之員警工作紀錄簿，其「記事」欄內亦未發現有塗改或偽造之情事，業
      據本院當庭勘驗屬實（見本八十九年二月十日審判筆錄），有新興分局中正三
      路派出所八十二年四月份員警工作紀錄簿影本一份在卷供參。顯見被告於被害
      人甲○○補齊失竊物品相關資料後，再補登在當日員警工作紀錄簿上，其處理
      程序並無瑕疵，自難憑此即逕予推論被告即有偽造之情。
（三）另自訴人於八十二年五月十日一、二時許，某不詳姓名成年男子所持上開被害
      人甲○○於八十二年四月三十日失竊之百達翡麗金鷹型金錶一只，前往其經營
      之龍德鐘錶眼鏡行（設高雄市○○區○○街六十三號）出售時，自訴人與其妻
      羅蘇金寶均明知該只金錶係無來源證件之贓物，仍於八十二年五月十一日下午
      八時許，在前揭鐘錶行內，以新台幣三十五萬元收購，其涉犯共同故買贓物犯
      行，業經台灣高等法院高雄分院判處有期徒刑八月確定，該院八十三年度上易
      字二０三號刑事判決書一份附卷足憑。足認被害人甲○○確有於上開時、地失
      竊百達翡麗金鷹型金錶一只及其他貴重物品，被告並無勾串甲○○偽造不實失
      竊報告表及員警工作紀錄簿之犯行甚明。
（四）綜上所述，顯見依現有之證據，尚難遽以認定被告有偽造失竊報告表及偽填員
      警工作紀錄簿之犯行。此外，本院復查無其他積極證據足認被告涉有自訴人所
      指之行使偽造公文書及公務員業務上登載不實文書犯行，既不能證明被告犯罪
      ，揆諸前揭法條意旨，即應為被告無罪之諭知。
據上論斷，應依刑事訴訟法第三百四十三條、第三百零一條第一項，判決如主文。
中      華      民      國    八十九    年      二      月    二十九    日
                                  臺灣高雄地方法院刑事第四庭
                                      法  官  唐  照  明
右正本證明與原本無異。
如不服本判決，應於判決送達後十日內，向本院提出上訴狀。
                                      書記官  林  孝  聰
中    華    民    國      八十九      年      三      月      一      日


司法院資訊處製作；財團法人民間司法改革基金會備份。
